臺灣臺南地方法院刑事判決　　　　　　 94年度簡上字第362號
　　上　訴　人　臺灣臺南地方法院檢察署檢察官
　　被　　　告　戊○○
上列上訴人因竊盜案件，不服本院94年度簡字第2274號判決（聲
請簡易判決處刑案號：臺灣臺南地方法院檢察署94年度偵字第11
377 號，移送併辦案號：臺灣臺南地方法院檢察署94年度營偵字
第1259號、94年度偵字第13809 號），提起上訴，本院管轄之第
二審合議庭判決如下：
          主  文
原判決撤銷。
戊○○連續攜帶兇器竊盜，處有期徒刑壹年陸月。
扣案之破壞剪壹把及迷你手電筒長、短各壹支均沒收。
          事  實
一、戊○○意圖為自己不法之所有，基於概括之犯意，先後為下
    五次竊盜行為：
（一）先於民國九十四年九月六日凌晨二時許，侵入位於臺南縣
      下營鄉紅厝村紅毛厝一０六號，夜間無人居住之「瑞興汽
      車保養場」內 (侵入建築物部分未據告訴），竊取乙○○
      所有之電纜銅線十六點五公斤、汽車輪胎四個、電動鑽洞
      機一台、打螺機十一支、電焊機一台、電鋸一台、電動手
      模機一台、床頭音響一台、變壓器一台、汽車音響一個、
      電話分機一台、皮包一個、套統一個、無糖白咖啡一包等
      物後離去，嗣於同年月七日上午九時三十分許，前往臺南
      縣下營鄉○○村○○路○段四一三巷三十一號欲變賣時，
      為警發覺有異攔查始悉上情。
（二）繼於九十四年十月十日上午十一時三十分許，在臺南縣學
      甲鎮宅港里宅仔港五號「盛利機車行」前，趁丁俊煌不注
      意且機車鑰匙未取下之際，竊取丁○○所有，委託丁俊煌
      修理之車號XMR-611號重型機車，得手後騎乘該車逃逸。
（三）又於同日上午十一時三十五分許，在臺南縣學甲鎮宅港里
      宅仔港一之五十六號前，徒手竊取莊凰麟（併辦意旨書誤
      載為莊凰「霖」）所有，直徑三點三公分（併辦意旨書誤
      載為三點三公「尺」）、寬五點六公尺之電纜線一條。嗣
      於同日上午十一時四十分，為警據報在臺南縣鹽水鎮○○
      里○○○○道柚子園旁逮捕。
（四）再於九十四年十一月四日晚間七時許，在臺南縣麻豆鎮油
      車里二二之一號丙○○經營之「政興機車行」前，見當時
      未懸掛車牌，登記在「隆發企業社」名下實為丙○○所有
      之車號MWF- 517號重型機車鑰匙仍插在鑰匙孔內，認有機
      可趁，即發動電門騎離現場而竊取之。
（五）末於九十四年十一月六日凌晨一時許，攜帶由其所有迷你
      手電筒長、短各一支、客觀上足以對他人之生命、身體安
      全構成威脅之破壞剪一把，騎乘上開竊得之機車，侵入夜
      間無人居住之臺南縣麻豆鎮○○路○段八十二號甲○○所
      開設之「力巨汽車保養廠」 (侵入建築物部分未據告訴）
      ，持前揭手電筒以供照明，再以該破壞剪剪斷保養廠內甲○○所有總長度計約三十公尺之高壓電線十六條。戊○○
      得手後正欲離去之際，經甲○○發覺報警處理，而為警當
      場查獲，並扣得高壓電線十六條、車號MWF-517號重型機
      車一輛、機車鑰匙一支、破壞剪一把及迷你手電筒長、短
      各一支。
二、案經乙○○訴由臺南縣警察局麻豆分局報請臺灣臺南地方法
    院檢察署檢察官聲請簡易判決處刑，及由臺南縣警察局新營
    分局、甲○○訴由臺南縣警察局麻豆分局報請臺灣臺南地方
    法院檢察署檢察官移送本院併辦。
          理  由
一、上揭犯罪事實，業據被告戊○○坦承不諱，核與告訴人乙○○、甲○○、被害人丁○○、莊凰麟、丙○○指訴情節及證
    人丁俊煌、丁李珠、謝國彰、謝國禎證述情節均相符，並有
    查獲現場照片多張、贓物認領保管單三張附卷及破壞剪一把
    及迷你手電筒長、短各一支扣案可資佐證，事證明確，被告
    犯行堪予認定。
二、核被告第一次至第四次所為，係犯刑法第三百二十條第一項
    之普通竊盜罪，第五次所為，係犯刑法第三百二十一條第一
    項第三款之攜帶兇器竊盜罪。被告所犯上開五次犯行，時間
    緊接，犯罪構成要件相同，顯係基於一概括犯意反覆為之，
    應依連續犯之規定論以情節較重之上開連續攜帶兇器竊盜一
    罪，並依法加重其刑。檢察官雖未就被告第二次至第五次犯
    行（即併辦部分）起訴，惟查該部份犯行與起訴部份，有連
    續犯之裁判上一罪關係，為起訴效力所及，本院自得併予審
    理。原審據以論罪科刑，固非無見，惟原判決未及審酌上開
    併辦部分，自有未洽，檢察官上訴意旨指摘原判決有上開未
    予斟酌併辦之違誤情事，應認為有理由。原審判決既有可議
    ，自應由本院予以撤銷改判。爰審酌被告有施用毒品前科，
    有台灣高等法院被告全國前案紀錄表乙紙附卷足憑，竟不知
    悔改，復連續行竊達五次之多，犯罪所生危害非輕，惟審理
    中坦承犯行，態度良好，所得財物價值非鉅等一切情狀，量
    處如主文所示之刑。扣案之破壞剪一把及迷你手電筒長、短
    各一支為被告所有供本案犯罪所用之物，業據被告於審理中
    供承在卷，應依法宣告沒收。至扣案之剪刀及美工刀一把，
    係被告所拾獲，並非為被告所有，且非供本案犯罪所用之物
    亦據被告於審理中供承在卷，爰不予宣告沒收，附此敘明。
三、據上論斷，應依刑事訴訟法第四百五十五條之一第一項、第
    三項、第三百六十九條第一項前段、第三百六十四條、第二
    百九十九條第一項前段，刑法第五十六條、第三百二十一條
    第一項第三款、第三十八條第一項第二款，判決如主文。
中　　華　　民　　國　　94　　年　　12　　月　　30　　日
                        刑事第十庭  審判長法  官  吳勇輝
                                          法  官  張維君
                                          法  官  柯顯卿
以上正本證明與原本無異。
本件不得上訴。
                                          書記官  黃子起
中　　華　　民　　國　　95　　年　　1 　　月　　 2　　日
 附錄所犯法條：
 刑法第321條：
 犯竊盜罪而有左列情形之一者，處 6 月以上、 5 年以下有期徒
 刑：
 一  於夜間侵入住宅或有人居住之建築物、船艦或隱匿其內而犯
     之者。
 二  毀越門扇、牆垣或其他安全設備而犯之者。
 三  攜帶兇器而犯之者。
 四  結夥三人以上而犯之者。
 五  乘火災、水災或其他災害之際而犯之者。
 六  在車站或埠頭而犯之者。
 前項之未遂犯罰之。
